# 求助版主关于未签合同但发生的成本如何核算

提问人：terry-0351 时间：2022-12-01 18:08:42
版主，我这有个问题需要求助，我公司是一家工程检测公司，专门给工程项目提供检测服务，为了拓展市场，业务人员经常在未和甲方签署合同的情况下提前开始提供服务，比如甲方还在筹备项目阶段就开始全程服务，进而发生人员、材料等成本，但是由于甲方对于项目也有一定的不确定，有些项目一直批不下来，我公司的成本一直增加但因为项目批不下来一直没合同，未来能不能签合同也不知道，我想问，像这种情况，我们发生的成本如何核算？能不能计入合同取得成本?还是计入销售费用？计入当期损益的话将来合同签了怎么处理呢，合同的成本收入完全不匹配了？

回答人：chenyiwei
在不确定最终能否取得合同的情况下，先期发生的合同成本，可作为合同取得成本计入销售费用。
后续正式取得合同时，这部分已计入前期销售费用的合同成本不再调整，即不再调整到合同履约成本或者营业成本。

提问人：terry-0351 时间：2022-12-06 15:24:07
陈版，您提到的作为合同取得成本计入销售费用是什么意思，可否在合同取得成本科目先行归集，待明确确实无法获得合同的时候转入销售费用？是这样吗？还是直接就销售费用了？

回答人：chenyiwei
这种是直接计入销售费用，而不是先通过资产科目过渡。